【裁判字號】    89,易,828
【裁判日期】    900531
【裁判案由】    竊盜等
【裁判全文】
臺灣苗栗地方法院刑事判決                          八十九年度易字第八二八號
    公  訴  人  臺灣苗栗地方法院檢察署檢察官
    被      告  戊○○
右列被告因竊盜等案件，經檢察官提起公訴 (八十九年度偵字第二八九六號、第三０
四一號)，本院判決如左：
    主      文
戊○○結夥三人竊盜，累犯，處有期徒刑柒月。
    事      實
一、戊○○前於民國八十四年間因違反麻醉藥品管理條例案件，經法院判處有期徒刑
    七月確定；後於八十五年間因侵占案件，經法院判處有期徒刑四月確定。前開兩
    案經接續執行，於八十六年二月十八日縮刑期滿執行完畢。仍不知悔改，戊○○
    與乙○○（同案被告，原名陳木松，業經本院判處有期徒刑七月）乃基於共同意
    圖為自己不法所有之犯意聯絡，於八十九年六月底（起訴書誤載為七月初）某日
    上午七時許，至苗栗縣銅鑼鄉銅鑼工業區內台灣電力股份有限公司之廢棄廠房內
    （無故侵入建築物部分未據告訴），竊取丙○○所有於同年六月二十二日上午七
   時許為不詳姓名年籍之人於苗栗縣頭份鎮○○路一三八三號倉庫所竊取後置於該
    處之如附表所示汽車用燈泡數十個後，得手後，二人復承接同一竊盜犯意，並與
    己○○（同案被告，業經本院與併案部分判處有期徒刑一年十月）共同基於竊盜
    之犯意聯絡，結夥三人於同日下午某時，再至上址竊取上開汽車燈泡數一百餘箱
    ，得手後將之分別藏放如附表所示之地點。嗣己○○經丁○○（同案被告，被訴
    牙保贓物罪，業經本院判處無罪）之介紹，於八十九年七月十七日下午四時許，
    與丁○○持前開竊得之燈泡十個為樣品，一同至苗栗縣苗栗市○○路一０二二號
    兆億汽車維修中心（下稱兆億中心）兜售時，為在場之店主丙○○發現該燈泡為
    其所失竊之物，乃報警處理，當場查獲而知悉上情，並於附表所示各地分別起出
    前開所竊得之燈泡。
二、案經苗栗縣警察局頭份分局報請台灣苗栗地方法院檢察署檢察官偵查起訴
    理      由
一、訊據被告戊○○固供認於前揭時地與同案被告乙○○、己○○共同將如附表一所
    示之燈泡分別載運至附表所示之地點放置之事實，惟矢口否認有何竊盜犯行，辯
    稱：伊以為那些燈泡是工廠生產過剩或別人偷來後放在工廠的，並不知道這樣會
 做構成竊盜云云，經查：
  (一)如附表所示之車用燈泡，係丙○○所有於八十九年六月二十二日上午七時許於苗
    栗縣頭份鎮○○路一三八一號倉庫為不詳姓名年籍之人所竊取之事實，業據證人
    丙○○於警訊證述屬實（見甲○八十九年度偵字第三０四一號偵卷第十四頁、八
    十九年度偵字第二八九六號偵查卷第三十頁背面），並有贓物認領保管單一紙附
    卷可稽，是以，被告等所載運之燈泡係屬丙○○所失竊之物無疑。
  (二)被告戊○○、同案被告乙○○係於八十九年六月底某日上午七時許，至苗栗縣銅
    鑼鄉銅鑼工業區內台灣電力股份有限公司之廢棄廠房內，拿取如附表所示之車用
    燈泡數十個後，並於同日下午某時許共同與同案被告己○○再至上址搬運上開汽
    車燈泡數一百餘箱，並分別放置於如附表所示之地點等情，業據被告戊○○及同
    案被告乙○○、己○○於警訊、偵查及本院審理時供承無訛，並有搜索扣押筆錄
    一紙、苗栗縣警察局頭份分局執行逕行搜索結果報告書、查獲證物清單二紙及照
    片十九張附卷可稽（同前二九八六號偵卷三十三頁至三十六頁及第一二五頁至第
    一二九頁）。參以上述理由欄(一)之事實，應可推論被告等所搬運之燈泡係證人丙○○遭不詳姓名年籍之人所竊取後而置於前開電力公司廢棄廠房內。
  (三)被告雖辯以以為燈泡是工廠生產過剩或別人偷來後放在工廠的，並不知道這樣會
    做構成竊盜云云。惟按，刑法竊盜罪係以行為人主觀上有不法所有之意圖，而客
    觀上違背本人之意思，破壞本人對物原有之監督支配關係，並建立一新的持有狀
    態為其成立要件。是竊盜罪所保護之法益為對動產之現實持有狀態，即對物之支
    配關係，至該支配關係之成立是否合法，在所不問。故如竊取他人所得之贓物者
    ，苟具備前開竊盜罪之主客觀要件，仍應成立竊盜罪。經查，被告等所載運之燈
    泡，係證人丙○○遭不詳姓名年籍之人所竊取而置於前開電力公司廢棄廠房內，
    已如前述，而觀諸被告於本院審理時所提出之工廠照片六張所示，可知該工廠內
    已無機器設備，許多門窗均無遮攔，雖屬廢棄工廠，但仍可遮風避雨。而燈泡所
    放置處係工廠內另一房間一節，有廢棄工廠平面圖及照片三張附卷可憑（見二八
    九六號第一二三頁至一二五頁）。又該燈泡箱數大小共有一百零八箱，包裝整齊
    、完好，內裝有燈泡數量達一萬餘個，且所佔體積龐大，市價達新台幣二十六萬
    餘元，業據證人丙○○結證屬實（同前二八九六號偵卷三十頁背面），並有前開
    搜索扣押筆錄一紙、苗栗縣警察局頭份分局執行逕行搜索結果報告書、查獲證物
    清單二紙及照片十九張附卷可稽。是以，以該燈泡價值匪淺，且之前竊取者自前
    開丙○○之倉庫處竊得後係置於工廠內房間而非隨意丟棄於路旁等情觀之，該燈
    泡應係他人所竊得後暫時放置於廢棄工廠，而非任意拋棄之，故該燈泡仍係在該
    竊取燈泡之人所持有支配之狀態，應堪認定。準此，該燈泡既尚未脫離本人（指
    之前竊取燈泡之人）之監督支配關係，而被告等於未經其同意之情形下，將該燈
    泡載運回家，而破壞該他人之持有狀態，渠等客觀行為核屬「竊取」他人動產無
    訛。
  (四)又所查扣之燈泡原係放置於前開所述工廠房間內等情，已如前述，雖該工廠外觀
    上已廢棄不用且門戶大開，惟法律上仍屬私人房地，被告等在未經有權人同意之
    下，本不得擅自進入。然被告等竟無故侵入他人房地，於房內發現前開包裝完好
    、價值匪淺之燈泡，並取走之，主觀上應有意圖為自己或第三人不法所有之意圖
    無疑。況被告戊○○於警訊中供稱：「最先發現的人是我與乙○○，後還才叫己○○看，發覺該貨可以拿去銷售，所以我們三人與共同之意思就去取該貨。」等
    語（見八十九年度偵字第三０四一號卷第五頁背面），同案被告乙○○於偵查中
    供稱：「...... 我們就把燈泡載回去，看有無人要買.....，我們拿一些給己○○看，己○○就說他要去找看看有無人要買..... 」等語，同案被告己○○亦於
    本院審理時供承：「（你請丁○○賣時是如何說的？）我是說有一批貨要賣，看
    有誰能賣？」等語（八十九年十一月二十一日訊問筆錄第七頁）以此參觀互證，
    渠等既均明知該燈泡係有相當價值之物，並欲以販售圖利，益徵其主觀上有不法
    所有意圖甚明。
  (五)綜上所述，被告戊○○主觀上有為自己不法所有之意圖，而客觀上又竊取他人之
    動產，其行為核屬竊盜犯行無疑。被告所辯乃屬卸責之詞，委無足取，事證明確
    ，其犯行洵堪認定。
二、核被告所為，係犯刑法第三百二十一條第一項第四款結夥三人竊盜罪。公訴意旨
    認被告等係犯同法第三百二十條第一項之普通竊盜罪，容有未洽，惟起訴之基本
    社會事實同一，爰依法變更起訴法條。被告與同案被告乙○○、己○○三人間就
    本件犯行，有犯意之聯絡，行為之分擔，均為共同正犯。又公訴意旨認被告係基
    於共同竊盜概括犯意聯絡之數行為，應依連續犯論處云云，惟按連續犯之成立，
    除主觀上須基於一個概括之犯意外，客觀上須先後數行為，逐次實施而具連續性
    ，侵害數個同性質之法益，其每一前行為與次行為，依一般社會健全觀念，在時
    間差距上，可以分開，在刑法評價上，各具獨立性，每次行為皆可獨立成罪，構
    成同一之罪名，始足當之；如數行為於同時同地或密切接近之時地實施，侵害同
    一之法益，各行為之獨立性極為薄弱，依一般社會健全觀念，在時間差距上，難
    以強行分開，在刑法評價上，以視為數個舉動之接續施行，合為包括之一行為予
    以評價，較為合理，則屬接續犯，而為包括之一罪，最高法院著有八十六年台上
    字第三二九五號判決可參。查本件被告與同案被告乙○○、己○○僅係於同一日
    上下午先後對於置放於工廠之同一批燈泡為竊取之行為，已如前述，渠等行為時
    間緊接，地點同一，所侵害之法益亦相同，應係基於包括地同一竊盜犯意而為之
    ，刑法上應評價為一行為，故屬接續犯。公訴意旨認係屬連續犯，容有誤會，併
    此敘明。又被告前於八十四年間因違反麻醉藥品管理條例案件，經法院判處有期
    徒刑七月確定；後於八十五年間因侵占案件，經法院判處有期徒刑四月確定。前
    開兩案經接續執行，於八十六年二月十八日縮刑期滿執行完畢，此有臺灣苗栗地
    方法院檢察署刑案資料查註紀錄表、臺灣高等法院檢察署刑案紀錄簡覆表、臺灣
    高等法院被告全國前案紀錄表在卷可憑，其於有期徒刑執行完畢後五年內，再犯
    有期徒刑以上之本罪，為累犯，應依刑法第四十七條之規定，加重其刑。爰審酌
    被告犯後態度良好，併參酌其生活狀況、品行、智識程度、犯罪之動機、目的、
    手段、所生危害、犯罪所得財物價值等一切情狀，量處如主文所示之刑，以資懲
    儆。
據上論斷，應依刑事訴訟法第二百九十九條第一項前段、第三百條、刑法第二十八條
、刑法第三百二十一條第一項第四款、第四十七條，罰金罰鍰提高標準條例第二條，
判決如主文。
本案經檢察官黃智勇到庭執行職務。
中      華      民      國    九十      年      五      月    三十一    日
                                        臺灣苗栗地方法院刑事第一庭
                                            審判長法  官  巫  政  松
                                                  法  官  林  靜  雯
                                                  法  官  顧  正  德
附表一
┌──┬──────┬──────┬───────────┬──────────┬─────┐
│編號│竊取物品    │箱數        │    數量              │藏放地點            │備註      │
├──┼──────┼──────┼───────────┼──────────┼─────┤
│    │            │大箱：四十點│每箱一百個，共計四千零│苗栗縣公館鄉館南村二│共計燈泡四│
│    │汽車專用燈泡│      五箱。│五十個。              │八七號儲藏室。      │八九０個。│
│一  │            ├──────┼───────────┤乃乙○○老家。      │價值約十六│
│    │            │小箱：四十二│每箱二十個，共計八百四│                    │萬五千九百│
│    │            │      箱。  │十個。                │                    │五十元。  │
├──┼──────┼──────┼───────────┼──────────┼─────┤
│    │            │大箱：十二箱│每箱一百個，共計一千二│苗栗縣公館鄉館南村一│共計燈泡一│
│    │            │      。    │百個。                │０三號廚房。        │千二百九十│
│    │           ├──────┼───────────┤乃乙○○現居地。    │四個。    │
│二  │汽車專用燈泡│小箱：四箱。│每箱二十個，共八十個。│                    │價值約七萬│
│    │            │            │                      │                    │七千二百四│
│    │            ├──────┼───────────┤                    │十元。    │
│    │            │（小箱一箱）│零數：十四個。        │                    │          │
├──┼──────┼──────┼───────────┼──────────┼─────┤
│    │            │大箱：三箱。│每箱一千個，共計三千個│苗栗縣公館鄉五谷村一│共計燈泡四│
│    │            │            │。                    │三五號。            │千三百個。│
│三  │            ├──────┼───────────┤乃戊○○老家。      │價值約一萬│
│    │汽車專用燈泡│中箱：二箱。│每箱五百個，共計一千個│                    │九千元。  │
│    │            │            │。                    │       │          │
│    │            ├──────┼───────────┤                    │          │
│    │            │小箱：三箱。│每箱一百個，共計三百個│                    │          │
│    │            │            │。                    │                    │          │
├──┴──────┴──────┴───────────┴──────────┴─────┤
│共計燈泡：一萬零四百八十四個。 備註：尚有十個燈泡己○○已自編號二處取出作為買賣樣品。     │
│備註：搜索扣押筆錄雖就編號一載明小箱四十三箱，惟應以證物清單計算，較為精準。              │
└─────────────────────────────────────────────┘
右正本證明與原本無異。
如不服本判決，應於判決送達後十日內向本院提出上訴狀( 應附繕本 )，上訴於
臺灣高等法院台中分院。
                                                書記官  陳  文  聰
中      華      民      國    九十      年      六      月     一       日
附錄論罪科刑法條
中華民國刑法第三百二十一條第一項第四款 (加重竊盜罪)
犯竊盜罪而有左列情形之一者，處六月以上五年以下有期徒刑：
四  結夥三人以上而犯之者。


司法院資訊處製作；財團法人民間司法改革基金會備份。
